臺灣高雄地方法院刑事判決　　　　　　 100年度易字第1050號
公　訴　人　臺灣高雄地方法院檢察署檢察官
被　　　告　黃韋力
上列被告因毒品危害防制條例案件，經檢察官提起公訴（100年度
毒偵字第2397號），本院判決如下：
    主  文
黃韋力施用第二級毒品，處有期徒刑肆月，如易科罰金，以新臺
幣壹仟元折算壹日。
    事  實
一、黃韋力前因施用毒品案件，經國防部中部地方軍事法院以99
    年度聲勒字第3 號裁定送觀察、勒戒後，認無繼續施用毒品
    傾向，於民國99年3 月21日執行完畢釋放，詎仍未戒絕毒癮
    ，復基於施用第二級毒品甲基安非他命之犯意，於100年3月
    22日15時28分採尿時回溯120 小時內某時許（不包含公權力
    拘束期間），在臺灣地區某不詳地點，以不詳方式施用第二
    級毒品甲基安非他命1 次。嗣其因另案徒刑易服社會勞動，
    於100年3月22日15時28分許，在臺灣高雄地方法院檢察署觀
    護人室採尿送驗，檢驗結果呈甲基安非他命陽性反應，始悉
    上情。
二、案經臺灣高雄地方法院檢察署觀護人自動檢舉簽分由臺灣高
    雄地方法院檢察署檢察官偵查起訴。
    理  由
壹、證據能力部分：
    按被告以外之人於審判外之言詞或書面陳述，除法律有規定
    者外，不得作為證據，刑事訴訟法第159 條第1 項定有明文
    ；另按被告以外之人於審判外之陳述，雖不符前四條之規定
    ，而經當事人於審判程序同意作為證據，法院審酌該言詞陳
    述或書面陳述作成時之情況，認為適當者，亦得為證據；當
    事人、代理人或辯護人於法院調查證據時，知有第159 條第
    1 項不得為證據之情形，而未於言詞辯論終結前聲明異議者
    ，視為有前項之同意，同法第159 條之5 規定甚明。本判決
    所引用之證據資料屬於被告以外之人於審判外之言詞、書面
    陳述者，均經本院於調查證據時逐一提示並告以要旨，檢察
    官、被告皆未於言詞辯論終結前聲明異議，本院審酌上開證
    據作成時之情況，並無不當取供或違反自由意志而陳述等情
    形，且與本案待證事實具有關聯性，認為以之作為本案之證
    據屬適當，依上開法條規定，均具證據能力，核先敘明。
貳、實體部分：
一、訊據被告黃韋力矢口否認有何施用第二級毒品犯行，辯稱：
    伊沒有施用甲基安非他命，不知道為何驗尿結果會呈陽性反
    應，伊驗尿前2 週就收到通知要去採尿，怎麼可能還會施用
    毒品云云，惟查：
  (一)按尿液初步篩檢陽性之檢體，如經以氣相層析質譜儀法進行
    確認檢驗，應不致產生「偽陽性」反應。又依據Clarke’s
    Isolation and Identification of Drugs 第3 版記述，口
    服甲基安非他命後快速吸收，約有施用劑量之70% 在24小時
    內經尿液排出，一般於尿液中可檢出之最大時限，甲基安非
    他命為1-5 天，安非他命則為1-4 天，惟施用甲基安非他命
    者尿液中可檢出最大時限，與施用劑量、施用頻率、施用方
    式、飲用水量之多寡、個人體質、代謝情況及檢測方法靈敏
    度等因素有關，依個案而異，分別經行政院衛生署管制藥品
    管理局以97年1 月21日管檢字第0970000579號、97年12月31
    日管檢字第0970013096號函釋甚明。
  (二)被告於100年3月22日15時28分許採尿後，經送臺灣檢驗科技
    股份有限公司依據酵素免疫分析法（EIA）為初步篩檢，再
    以氣相層析質譜儀法（GC/MS）確認鑑定，確呈甲基安非他
    命陽性反應，有該公司出具之濫用藥物檢驗報告、臺灣高雄
    地方法院檢察署受保護管束人尿液檢體監管紀錄表（尿液檢
    體編號：000000000）各1份附卷可稽（見偵卷第2至3頁）。
    揆諸上開說明，本件應可排除偽陽性反應之可能，是被告尿
    液中確含甲基安非他命成分之事實，自堪認定。
  (三)被告於偵查中固以驗尿前5、6天曾服用洪宏典外科診所之消
    炎藥云云置辯，並提出診斷證明書1 紙資以證明（見偵卷第
    23頁），然經函詢洪宏典聯合診所，該診所表示：被告於10
    0年3月21日因左手第三手指甲溝炎就診1 次，接受外敷藥治
    療，及服用Hinicol（chloramphenicol）、Tinten（
    panadol）等兩種藥物，皆不含安非他命之成分等語，有該
    診所來函及相關病歷附卷為憑（見偵卷第27-1頁至29頁），
    顯見被告之尿液檢驗結果，與服用該醫院開立之藥物無關，
    所辯此節要無可採。
  (四)綜上，被告尿液中確含有第二級毒品甲基安非他命成分，且
    並非被告服用藥物所引起，佐以被告於本院審理時自承：尿
    液是自己親自排放，除洪宏典診所開立的藥物外，未於驗尿
    前服用其他藥物等語〈見本院100 年度易字第1050號卷（下
    稱易字卷）第27頁〉，堪認被告之尿液檢驗結果呈甲基安非
    他命陽性反應，乃其確於採尿時回溯120小時內某時許，施
    用第二級毒品甲基安非他命之故，本案事證已臻明確，被告
    犯行堪以認定。
二、核被告所為，係犯毒品危害防制條例第10條第2 項之施用第
    二級毒品罪。其施用第二級毒品前後持有該毒品之低度行為
    ，應為其施用之高度行為所吸收，不另論罪。爰審酌被告歷
    經前述觀察、勒戒後，於99年4 月間即再因施用第二級毒品
    ，為本院以99年度審簡字第3763號判處有期徒刑2 月確定，
    甫自100年1月25日起易服社會勞動，有臺灣高等法院被告前
    案紀錄表、該案判決書附卷可按（見易字卷第7 頁），竟猶
    於易服社會勞動期間再犯本案，至屬不該，且犯後否認犯行
    ，難認具悔意，本應重懲，惟念施用毒品仍屬自戕行為，對
    社會造成之危害尚非直接鉅大等一切情狀，爰量處如主文所
    示之刑，並諭知易科罰金之折算標準，以資儆懲。
據上論斷，應依刑事訴訟法第299 條第1 項前段，毒品危害防制
條例第10條第2項，刑法第11條前段、第41條第1項前段，判決如
主文。
本案經檢察官黃世勳到庭執行職務。
中    華    民    國   100    年    11    月    30    日
                  刑事第十三庭審判長法  官  黃蕙芳
                                    法  官  陳采葳
                                    法  官  陳筱雯
以上正本證明與原本無異。
如不服本判決應於收受送達後10日內向本院提出上訴書狀，並應
敘述具體理由；如未敘述上訴理由者，應於上訴期間屆滿後20日
內向本院補提理由書（均須按他造當事人之人數附繕本）「切勿
逕送上級法院」。
中    華    民    國   100    年    11    月    30    日
                                    書記官  陳建琪
附錄本案論罪科刑法條：
毒品危害防制條例第10條第2 項
施用第二級毒品者，處 3 年以下有期徒刑。